臺灣彰化地方法院北斗簡易庭民事判決
110年度斗簡字第301號
原      告  林玉芬  
被      告  劉秋敏  
上列當事人間因傷害案件，原告提起刑事附帶民事訴訟請求損害
賠償，經本院刑事庭以110年度簡附民字第36號裁定移送前來，
本院於民國110年11月9日言詞辯論終結，判決如下：
    主  文
被告應給付原告新臺幣壹萬零玖佰柒拾元及自民國一一○年五月
二十六日起至清償日止，按年息百分之五計算之利息。
原告其餘之訴駁回。
本判決第一項得假執行；但被告如以新臺幣壹萬零玖佰柒拾元為
原告預供擔保，得免為假執行。
    事實及理由
一、原告主張：被告因保險商品買賣糾紛而對在新光人壽保險公
    司任職之原告心有不滿，並認為其母係因向原告購買保險商
    品而被氣到送往位於彰化縣○○市○○路000號之員生醫院急診
    ，竟基於傷害之犯意，於民國110年2月4日20時30分許，在
    上開醫院急診室內，出手毆打原告，致原告受有頭皮鈍傷、
    頸部挫傷及右側後背肩部挫傷之傷害(下稱系爭傷害)，並因
    而使原告身心疲憊不堪而開始接受身心科治療，爰依侵權行
    為之法律關係，請求被告應賠償醫療費用新臺幣(下同)970
    元、精神慰撫金600,000元等語。並聲明：被告應給付原告6
    00,970元，及自刑事附帶民事訴訟起訴狀繕本送達翌日起至
    清償日止，按年息5%計算之利息。
二、被告則以：伊對於傷害原告之事實沒有意見，也願意賠償醫
    療費用970元，但原告請求精神慰撫金之金額過高等語。並
    聲明：原告之訴駁回。
三、得心證之理由：
  ㈠原告主張被告於前揭時、地對其為傷害行為，造成原告受有
    系爭傷害等情，經本院刑事庭調查證據審認結果，認定被告
    確有上開犯行，判處拘役3日，如易科罰金，以1,000元折算
    1日，此有本院110年度簡字第773號刑事簡易判決在卷可稽
    ，被告就此亦不為爭執，堪信原告上開主張為真實。
  ㈡按因故意或過失，不法侵害他人之權利者，負損害賠償責任
    ；不法侵害他人之身體或健康者，對於被害人因此喪失或減
    少勞動能力或增加生活上之需要時，應負損害賠償責任；又
    不法侵害他人之身體、健康、名譽、自由、信用、隱私、貞
    操，或不法侵害其他人格法益而情節重大者，被害人雖非財
    產上之損害，亦得請求賠償相當之金額。民法第184條第1項
    前段、第193條第1項、第195條第1項前段分別定有明文。本
    件原告因被告上開不法行為受有系爭傷害，已如前述，從而
    原告依前開規定，請求被告負損害賠償責任，於法自屬有據
    。茲就原告請求被告賠償之項目、金額有無理由，分述如下
    ：
  ⒈醫藥費用970元：原告對此部分提出員榮醫院診斷證明書書、
    門診收據為證，且被告已表示願意賠償，是原告就此部分之
    請求，為有理由，應予准許。
  ⒉精神慰撫金600,000元：按慰撫金之賠償，須以人格權遭遇侵
    害，使精神上受有痛苦為必要，其核給之標準固與財產上損
    害之計算不同，然仍需須斟酌實際加害情形、加害行為所造
    成之影響、兩造之身分地位、資力及其他各種情形核定相當
    之數額（最高法院51年度台上字第223號判決意旨參照）。
    又非財產上損害之慰撫金數額，究竟若干為適當，應斟酌兩
    造身分、地位、經濟狀況、加害程度及其他各種情形，俾為
    審判之依據(最高法院86年度台上字第511號、86年度台上字
    第3537號判決意旨參照)。本件被告對原告既有上開不法侵
    害原告身體之傷害行為，足使原告精神上受有相當痛苦，是
    原告請求被告賠償其非財產上之損害，合於上開民法規定，
    即屬有據。經查，原告學歷高中畢業、已婚、育有3名子女
    、職業為新光人壽業務員、每月薪水87,000元、名下無財產
    ；被告學歷高職畢業、已婚、育有3名子女、無業、名下有
    不動產1棟，但為母親所有，只是登記於被告名下等情，業
    據兩造自陳在卷，本院審酌被告僅因細故即攻擊原告，造成
    原告受有系爭傷害，所為並不可取，並考量兩造之身分、經
    濟狀況、原告所受傷害之程度、精神痛苦等一切情狀後，認
    原告請求被告賠償之精神慰撫金，以10,000元為適當，原告
    逾此數額之請求，非有理由。
四、綜上所述，原告依侵權行為法律關係，請求被告給付10,970
    元及自刑事附帶民事訴訟起訴狀繕本送達翌日即110年5月26
    日起至清償日止，按年息5%計算之利息，為有理由，應予准
    許，逾此範圍之請求，則無理由，應予駁回。
五、本件原告勝訴部分係依民事訴訟法第427條第2項第12款簡易
    程序所為被告敗訴之判決，依同法第389條第1項第3款規定
    ，應依職權宣告假執行。並依同法第392條第2項規定，依職
    權宣告被告如預供相當之擔保，得免為假執行。
六、本件事證已臻明確，兩造其餘攻擊防禦方法及所提證據，經
    本院斟酌後，核與判決結果不生影響，爰不另論，併此敘明
    。
七、本件訴訟係原告提起刑事附帶民事訴訟，由本院刑事庭依刑
    事訴訟法第504條第1項規定移送前來，依同條第2項規定免
    繳納裁判費，且本院審理期間，亦未增加其他必要之訴訟費
    用，並無訴訟費用負擔問題，故無庸為訴訟費用負擔之諭知
    ，附此敘明。
中　　華　　民　　國　　110 　年　　11　月　　23  日
                  臺灣彰化地方法院北斗簡易庭
                       法  官  楊鑫忠
以上正本係照原本作成。
如對本判決不服提起上訴，應於送達後20日內，向本院提出上訴
狀並表明上訴理由(須按對造人數附繕本) 。
中　　華　　民　　國　　110 　年　　11　　月　　23　　日
                        書記官  張清秀